【裁判字號】    92,上易,86
【裁判日期】    920129
【裁判案由】    毒品危害防制條例
【裁判全文】
臺灣高等法院刑事判決                              九十一年度上易字第八六號
    上  訴  人
    即  被  告  甲○○  男  三.
右上訴人因毒品危害防制條例案件，不服臺灣板橋地方法院，九十一年度易字第二
八五號，中華民國九十一年十一月三十日第一審判決（起訴案號：臺灣板橋地方法院
檢察署九十一年度偵字第五六五五號）提起上訴，本院判決如左：
    主  文
上訴駁回。
    事  實
一、甲○○明知海洛因業經毒品危害防制條例列為第一級毒品，不得非法施用或持有
    ，仍基於持有第一級毒品海洛因之犯意，於民國九十年十一月十二日下午十七時
    許（原審誤載為九十一年一月二日上午十一時許應予更正），在臺北縣中和市○
    ○街八十一號前，非法持有第一級毒品海洛因一包（淨重零點零四公克，紙包重
    零點三一公克，公訴人誤載為淨重零點二公克），嗣經警當場查獲，並扣得前述
    海洛因一包。
二、案經臺北市政府警察局中正第一分局報請臺灣板橋地方法院檢察署檢察官偵查起
    訴。
    理  由
一、訊據上訴人即被告甲○○固坦承持有海洛因之事實不諱，惟辯稱：伊施用毒品之
    犯行已判決了，持有應為施用所吸收，伊一直都有在施用毒品云云。經查：
（一）被告施用毒品之部分因被告為警查獲後所採集之尿液經檢驗結果，無嗎啡陽性
      反應（按施用海洛因後係以嗎啡型態自尿液中排出），有臺北市立療養院煙毒
      尿液檢驗報告書一份在卷可考（偵卷第三十三頁），已據公訴人於九十一年一
      月二十一日以九十年度毒偵字第四三五七號為不起訴之處分（偵卷第三十六頁
      ），有上開不起訴處分書在卷可考。是被告辯稱：伊施用毒品之部分已判決云
      云，顯不足採。
（二）再查，被告自承：伊八十九年二月十九日出獄後，僅在八十九年四月十三日施
      用一次等語歷歷（詳參偵查卷第六頁），且本次被告為警查獲，所採集之尿液
      經送檢驗並無嗎啡陽性反應，亦已如前述。是被告改口稱：伊一直在施用毒品
      云云，亦不足採信。
（三）復查，被告所持有之上開白色粉末經鑑定結果，確係海洛因（淨重零點零四公
      克，紙包重零點三一公克），有法務部調查局（九十）陸（一）字第九０一八
      九八二五號鑑定通知書一份附卷足（偵卷第三十五頁）。綜上，被告所辯均不
      足採信，本案事證明確，被告犯行堪以認定。
二、核被告所為，係犯毒品危害防制條例第十一條第一項之持有第一級毒品罪。原審
    以被告罪證明確，適用毒品危害防制條例第十一條第一項、第十八條第一項前段
    ，刑法第十一條前段、第四十一條第一項前段，罰金罰鍰提高標準條例第二條，
    併審酌被告之素行、犯罪之手段、持有海洛因之數量及犯後態度等一切情狀，量
    處有期徒刑五月，並諭知易科罰金之折算標準。扣案之海洛因一包（淨重零點零
    四公克），係第一級毒品，不問屬於犯人與否，應依毒品危害防制條例第十八條
    第一項前段之規定，宣告沒收並銷燬之。經核其認事用法，洵無違誤，量刑亦屬
    妥適，被告以量刑過重提起上訴，為無理由，應予駁回。
據上論斷，應依刑事訴訟法第三百六十八條，判決如主文。
本案經檢察官吳慎志到庭執行職務。
中      華      民      國    九十二    年     一      月     二十九    日
                              臺灣高等法院刑事第十九庭
                                  審判長法  官  許  國  宏
                                        法官  林  勤  純
                                        法  官  洪  光  燦
右正本證明與原本無異。
不得上訴。
                                        書記官  陳  玉  嬋
中      華      民      國    九十二    年     一      月     二十九    日
附錄：本案論罪科刑法條全文
毒品危害防制條例第十一條第一項
持有第一級毒品者，處三年以下有期徒刑、拘役或新臺幣五萬元以下罰金。


司法院資訊處製作；財團法人民間司法改革基金會備份。
